test/src/gt-norm-yamls/N-pechenje_gt-norm.yaml
Config:
  hfst:
    Gen: ../../../src/generator-gt-norm.hfst
    Morph: ../../../src/analyser-gt-norm.hfst
  xerox:
    Gen: ../../../src/generator-gt-norm.xfst
    Morph: ../../../src/analyser-gt-norm.xfst
    App: lookup

Tests:

# todo:
# Proofread the gold standard (below)
# Then: run analyser, then correct. 


  Noun - печенье: # Noun 'cookies'
  
     печенье+N+Sg+Nom: печенье
     печенье+N+Sg+Gen: печеньӹн
     печенье+N+Sg+Acc: печеньӹм
     печенье+N+Sg+Com: печеньӹге
     печенье+N+Sg+Dat: печеньӹлӓн
     печенье+N+Sg+Ine: печеньӹштӹ
     печенье+N+Sg+Ill: [печенькӹшкӹ, печенькӹш]
     печенье+N+Sg+Lat: печенеш
     печенье+N+Sg+Cmpr: печеньӹлӓ
     печенье+N+Sg+Abe: печеньӹде
     
     печенье+N+Pl+Nom: печеньӹвлӓ
     печенье+N+Pl+Gen: печеньӹвлӓн
     печенье+N+Pl+Acc: печеньӹвлӓм
     печенье+N+Pl+Com: печеньӹвлӓге
     печенье+N+Pl+Dat: печеньӹвлӓлӓн
     печенье+N+Pl+Ine: печеньӹвлӓштӹ
     печенье+N+Pl+Ill: [печеньӹвлӓшкӹ, печеньӹвлӓш]
     печенье+N+Pl+Lat: печеньӹвлӓэш
     печенье+N+Pl+Cmpr: печеньӹвлӓлӓ
     печенье+N+Pl+Abe: печеньӹвлӓде

#Sg,PxSg1
     печенье+N+Sg+Nom+PxSg1+So/CP: печенем 
     печенье+N+Sg+Gen+PxSg1+So/PC: печенемӹн
     печенье+N+Sg+Acc+PxSg1+So/PC: печенемӹм
     печенье+N+Sg+Com+PxSg1+So/PC: печенемге
     печенье+N+Sg+Dat+PxSg1+So/PC: печенемлӓн
     печенье+N+Sg+Dat+PxSg1+So/CP: печеньӹлӓнем
     печенье+N+Sg+Ine+PxSg1+So/CP: печеньӹштем
     печенье+N+Sg+Ill+PxSg1+So/CP: печеньӹшкем
     печенье+N+Sg+Lat+PxSg1+So/CP: печенешем
     печенье+N+Sg+Cmpr+PxSg1+So/PC: печенемлӓ 
     печенье+N+Sg+Cmpr+PxSg1+So/CP: печеньӹлӓэм 
     печенье+N+Sg+Abe+PxSg1+So/PC: печенемде

#Pl,PxSg1     
     печенье+N+Pl+Nom+PxSg1+So/NCP: печеньӹвлӓэм
#тенге манаш лиэш теоретически: кынам Px анзылны 
#шамак деминутивн.сӹрӓнрӓк лиэш (kӓtӧsillӓni tehtyjӓ)
#    печенье+N+Pl+Nom+PxSg1+So/PNC:  печенемвлӓ
     печенье+N+Pl+Gen+PxSg1+So/NPC:  печеньӹвлӓэмӹн
#    печенье+N+Pl+Gen+PxSg1+So/PNC:  печенемвлӓн
     печенье+N+Pl+Acc+PxSg1+So/NPC:  печеньӹвлӓэмӹм
#    печенье+N+Pl+Acc+PxSg1+So/PNC:  печенемвлӓм
     печенье+N+Pl+Com+PxSg1+So/NPC:  печеньӹвлӓэмге
     печенье+N+Pl+Com+PxSg1+So/PNC:  печенемвлӓге
     печенье+N+Pl+Dat+PxSg1+So/NPC:  печеньӹвлӓэмлӓн
     печенье+N+Pl+Dat+PxSg1+So/NCP:  печеньӹвлӓлӓнем          
#    печенье+N+Pl+Dat+PxSg1+So/PNC:  печенемвлӓлӓн
     печенье+N+Pl+Ine+PxSg1+So/NCP:  печеньӹвлӓштем
     печенье+N+Pl+Ill+PxSg1+So/NCP:  печеньӹвлӓшкем
     печенье+N+Pl+Lat+PxSg1+So/NCP:  печеньӹвлӓэшем
     печенье+N+Pl+Cmpr+PxSg1+So/NCP: печеньӹвлӓлӓэм
#    печенье+N+Pl+Cmpr+PxSg1+So/NPC: печеньӹвлӓэмлӓ          
#    печенье+N+Pl+Cmpr+PxSg1+So/PNC: печенемвлӓлӓ
     печенье+N+Pl+Abe+PxSg1+So/NPC:  печеньӹвлӓэмде
#    печенье+N+Pl+Abe+PxSg1+So/PNC:  печенемвлӓде

#Pl,PxSg2     
     печенье+N+Pl+Nom+PxSg2+So/NCP: печеньӹвлӓэт
     печенье+N+Pl+Nom+PxSg2+So/PNC: печенетвлӓ   
#посессив мычашты - нейтральный верси ылеш 
#(Px+PL) годым шамак деминутивн.сӹрӓнрӓк лиэш ӓль
#печенетвлӓ детерминатив лин кердеш (muuten sinun tekemӓt keksit)
     печенье+N+Pl+Gen+PxSg2+So/NPC: печеньӹвлӓэтӹн
#    печенье+N+Pl+Gen+PxSg2+So/PNC: печенетвлӓн
     печенье+N+Pl+Acc+PxSg2+So/NPC: печеньӹвлӓэтӹм
#    печенье+N+Pl+Acc+PxSg2+So/PNC: печенетвлӓм
     печенье+N+Pl+Com+PxSg2+So/NPC: печеньӹвлӓэтге
#    печенье+N+Pl+Com+PxSg2+So/PNC: печенетвлӓге
     печенье+N+Pl+Dat+PxSg2+So/NPC: печеньӹвлӓэтлӓн
#    печенье+N+Pl+Dat+PxSg2+So/PNC: печенетвлӓлӓн
     печенье+N+Pl+Dat+PxSg2+So/NCP: печеньӹвлӓлӓнет
     печенье+N+Pl+Ine+PxSg2+So/NCP: печеньӹвлӓштет
     печенье+N+Pl+Ill+PxSg2+So/NCP: печеньӹвлӓшкет
     печенье+N+Pl+Lat+PxSg2+So/NCP: печеньӹвлӓэшет
     печенье+N+Pl+Cmpr+PxS2: печеньӹвлӓлӓэт     
#    печенье+N+Pl+Cmpr+PxSg1+So/PNC: печенетвлӓлӓ
     печенье+N+Pl+Cmpr+PxSg1+So/NPC: печеньӹвлӓэтлӓ
     печенье+N+Pl+Abe+PxSg1+So/NPC: печеньӹвлӓэтде
#    печенье+N+Pl+Abe+PxSg1+So/PNC: печенетвлӓде
     
#печенет, печенетшӹ - (комбет, комбетшӹ)
#печеньӹжӹ, - (комбыжы,)
#печеньӹнӓ
#печеньӹдӓ
#печеньӹштӹ
#НБ!!!тишец тӹнгӓлӹн цилӓ вашталташ!

#PxPl1
     печенье+N+Sg+Nom+PxPl1+So/CP: печеньӹнӓ 
     печенье+N+Sg+Gen+PxPl1+So/PC: печеньӹнӓн
     печенье+N+Sg+Acc+PxPl1+So/PC: печеньӹнӓм
     печенье+N+Sg+Com+PxPl1+So/PC: печеньӹнӓге
     печенье+N+Sg+Dat+PxPl1+So/CP: печеньӹлӓннӓ
     печенье+N+Sg+Dat+PxPl1+So/PC: печеньӹнӓлӓн
     печенье+N+Sg+Ine+PxPl1+So/CP: печеньӹштӹнӓ
     печенье+N+Sg+Ill+PxPl1+So/CP: печеньӹшкӹнӓ
     печенье+N+Sg+Lat+PxPl1+So/CP: библиотекешнӓ
     печенье+N+Sg+Cmpr+PxPl1+So/PC: печеньӹнӓлӓ 
     печенье+N+Sg+Cmpr+PxPl1+So/CP: печеньӹлӓнӓ 
     печенье+N+Sg+Abe+PxPl1+So/PC: печеньӹнӓде
     
     печенье+N+Pl+Nom+PxPl1+So/NCP: печеньӹвлӓнӓ
#плюраль годым ассоциаци коллектив гишӓн, вара ижӹ посессив.         
#тенге чучеш: кынам Px pl анзылны, шая опр.эдемвлӓ гишӓн б-ка колл-ив гӹц.
#попышывлӓ лошты пӓлӹмӹ опр.эдемвлӓ гишӓн шайыштмаш кеӓ.
#    печенье+N+Pl+Nom+PxPl1+So/PNC: печеньӹнӓвлӓ
     печенье+N+Pl+Gen+PxPl1+So/NPC: печеньӹвлӓнӓн
#    печенье+N+Pl+Gen+PxPl1+So/PNC: печеньӹнӓвлӓн
     печенье+N+Pl+Acc+PxPl1+So/NPC: печеньӹвлӓнӓм
#    печенье+N+Pl+Acc+PxPl1+So/PNC: печеньӹнӓвлӓм
#    печенье+N+Pl+Com+PxPl1+So/PNC: печеньӹнӓвлӓге
     печенье+N+Pl+Com+PxPl1+So/NPC: печеньӹвлӓнӓге
     печенье+N+Pl+Dat+PxPl1+So/NCP: печеньӹвлӓлӓннӓ
#    печенье+N+Pl+Dat+PxPl1+So/PNC: печеньӹнӓвлӓлӓн
#    печенье+N+Pl+Dat+PxPl1+So/NPC: печеньӹвлӓнӓлӓн
     печенье+N+Pl+Ine+PxPl1+So/NCP: печеньӹвлӓштӹнӓ
     печенье+N+Pl+Ill+PxPl1+So/NCP: печеньӹвлӓшкӹнӓ
#    печенье+N+Pl+Lat+PxPl1+So/PNC: печеньӹнӓвлӓэш
     печенье+N+Pl+Lat+PxPl1+So/NCP: печеньӹвлӓэшнӓ
     печенье+N+Pl+Cmpr+PxPl1+So/NPC: печеньӹвлӓнӓлӓ     
#    печенье+N+Pl+Cmpr+PxPl1+So/PNC: печеньӹнӓвлӓлӓ
#    печенье+N+Pl+Cmpr+PxPl1+So/NCP: печеньӹвлӓлӓнӓ
     печенье+N+Pl+Abe+PxPl1+So/NPC: печеньӹвлӓнӓде
#    печенье+N+Pl+Abe+PxPl1+So/PNC: печеньӹнӓвлӓде
     
#PxPl
     печенье+N+Sg+Nom+PxPl1+So/CP: печеньӹдӓ 
     печенье+N+Sg+Gen+PxPl1+So/PC: печеньӹдӓн
     печенье+N+Sg+Acc+PxPl1+So/PC: печеньӹдӓм
     печенье+N+Sg+Com+PxPl1+So/PC: печеньӹдӓге
     печенье+N+Sg+Dat+PxPl1+So/PC: печеньӹдӓлӓн
     печенье+N+Sg+Dat+PxPl1+So/CP: печеньӹлӓндӓ
     печенье+N+Sg+Ine+PxPl1+So/CP: печеньӹштӹдӓ
     печенье+N+Sg+Ill+PxPl1+So/CP: печеньӹшкӹдӓ
     печенье+N+Sg+Lat+PxPl1+So/CP: библиотекешдӓ
     печенье+N+Sg+Cmpr+PxPl1+So/PC: печеньӹдӓлӓ 
     печенье+N+Sg+Cmpr+PxPl1+So/CP: печеньӹлӓдӓ 
     печенье+N+Sg+Abe+PxPl1+So/PC: печеньӹдӓде
   
     печенье+N+Pl+Nom+PxPl2+So/NCP: печеньӹвлӓдӓ
#плюраль годым ассоциаци коллектив гишӓн, вара ижӹ посессив.         
#тенге чучеш: кынам Px pl анзылны, шая опр.эдемвлӓ гишӓн б-ка колл-ив гӹц.
#попышывлӓ лошты пӓлӹмӹ опр.эдемвлӓ гишӓн шайыштмаш кеӓ.     
#эче тенгелӓ чучеш: эдем гишӓн кынам Px плюраль анзылны, пейоратив сӹрӓн.
#вольык годым Px pl анзылны, шамак деминутив сӹрӓнрӓк лиэш.
#    печенье+N+Pl+Nom+PxPl2+So/PNC: печеньӹдӓвлӓ
     печенье+N+Pl+Gen+PxPl2+So/NPC: печеньӹвлӓдӓн
#    печенье+N+Pl+Gen+PxPl2+So/PNC: печеньӹдӓвлӓн
     печенье+N+Pl+Acc+PxPl2+So/NPC: печеньӹвлӓдӓм
#    печенье+N+Pl+Acc+PxPl2+So/PNC: печеньӹдӓвлӓм
#    печенье+N+Pl+Com+PxPl2+So/PNC: печеньӹдӓвлӓге
     печенье+N+Pl+Com+PxPl2+So/NPC: печеньӹвлӓдӓге
     печенье+N+Pl+Dat+PxPl2+So/NCP: печеньӹвлӓлӓндӓ
#    печенье+N+Pl+Dat+PxPl2+So/PNC: печеньӹдӓвлӓлӓн
#    печенье+N+Pl+Dat+PxPl2+So/NPC: печеньӹвлӓдӓлӓн
     печенье+N+Pl+Ine+PxPl2+So/NCP: печеньӹвлӓштӹдӓ
     печенье+N+Pl+Ill+PxPl2+So/NCP: печеньӹвлӓшкӹдӓ
#    печенье+N+Pl+Lat+PxPl2+So/PNC: печеньӹдӓвлӓэш     
     печенье+N+Pl+Lat+PxPl2+So/NCP: печеньӹвлӓэшдӓ
     печенье+N+Pl+Cmpr+PxPl2+So/NPC: печеньӹвлӓдӓлӓ    
#    печенье+N+Pl+Cmpr+PxPl2+So/PNC: печеньӹдӓвлӓлӓ
#    печенье+N+Pl+Cmpr+PxPl2+So/NCP: печеньӹвлӓлӓдӓ
     печенье+N+Pl+Abe+PxPl2+So/NPC: печеньӹвлӓдӓде
#    печенье+N+Pl+Abe+PxPl2+So/PNC: печеньӹдӓвлӓде
        
#PxPl3
     печенье+N+Sg+Nom+PxPl1+So/CP: печеньӹштӹ 
     печенье+N+Sg+Gen+PxPl1+So/PC: печеньӹштӹн
     печенье+N+Sg+Acc+PxPl1+So/PC: печеньӹштӹм
     печенье+N+Sg+Com+PxPl1+So/PC: печеньӹштӹге
     печенье+N+Sg+Dat+PxPl1+So/PC: печеньӹштӹлӓн
     печенье+N+Sg+Dat+PxPl1+So/CP: печеньӹлӓнӹштӹ
     печенье+N+Sg+Ine+PxPl1+So/CP: печеньӹштӹштӹ
     печенье+N+Sg+Ill+PxPl1+So/CP: печеньӹшкӹштӹ
     печенье+N+Sg+Lat+PxPl1+So/CP: библиотекешӹштӹ
     печенье+N+Sg+Cmpr+PxPl1+So/PC: печеньӹштӹлӓ 
     печенье+N+Sg+Cmpr+PxPl1+So/CP: печеньӹлӓштӹ
     печенье+N+Sg+Abe+PxPl1+So/PC: печеньӹштӹде  
     
     печенье+N+Pl+Nom+PxPl3+So/NCP: печеньӹвлӓштӹ
     печенье+N+Pl+Gen+PxPl3+So/NPC: печеньӹвлӓштӹн
     печенье+N+Pl+Acc+PxPl3+So/NPC: печеньӹвлӓштӹм
     печенье+N+Pl+Com+PxPl3+So/NPC: печеньӹвлӓштӹге
     печенье+N+Pl+Dat+PxPl3+So/NCP: печеньӹвлӓлӓнӹштӹ
     печенье+N+Pl+Dat+PxPl3+So/NPC: печеньӹвлӓштӹлӓн
     печенье+N+Pl+Ine+PxPl3+So/NCP: печеньӹвлӓштӹштӹ
     печенье+N+Pl+Ill+PxPl3+So/NCP: печеньӹвлӓшкӹштӹ
     печенье+N+Pl+Lat+PxPl3+So/NCP: печеньӹвлӓэшӹштӹ
     печенье+N+Pl+Cmpr+PxPl3+So/NCP: печеньӹвлӓлӓштӹ
     печенье+N+Pl+Cmpr+PxPl3+So/NPC: печеньӹвлӓштӹлӓ
     печенье+N+Pl+Abe+PxPl3+So/NPC: печеньӹвлӓштӹде
